【裁判字號】    94,重訴,28
【裁判日期】    951226
【裁判案由】    侵權行為損害賠償
【裁判全文】
臺灣高等法院民事判決                  94年度重訴字第28號
原      告  乙○○
            丁○○
            戊○○
共      同
訴訟代理人  孔令則律師
複  代理人  江松鶴律師
被      告  甲○○
            丙○○
共      同
訴訟代理人  陳峰富律師
            蕭世光律師
            張簡勵如律師
上列當事人間請求侵權行為損害賠償事件，原告提起刑事附帶民
事訴訟，經本院刑事庭裁定移送前來，本院於中華民國95年12月
12 日言詞辯論終結，判決如下︰
    主      文
被告應依序連帶給付原告乙○○新台幣貳佰柒拾萬元、丁○○新
台幣壹佰貳拾萬元、戊○○新台幣伍拾萬元，及均自民國九十三
年十二月二十三日起至清償日止按年息百分之五計算之利息。
原告其餘之訴駁回。
訴訟費用由被告連帶負擔二分之一，餘由原告乙○○、丁○○、
戊○○各自負擔六分之一。
本判決第一項依序於原告乙○○以新台幣玖拾萬元、丁○○以新
台幣肆拾萬元、戊○○以新台幣壹拾陸萬陸仟陸佰陸拾柒元供擔
保後，均得假執行。但被告甲○○、丙○○如依序分別以新台幣
貳佰柒拾萬元、新台幣壹佰貳拾貳萬元、新台幣伍拾萬元為原告
預供擔保，均得免為假執行。
原告其餘假執行之聲請駁回。
    事實及理由
一、原告主張：
  (一)被告甲○○、丙○○原係男女朋友，二人基於共同意圖為自
    己不法之所有，由被告甲○○向原告乙○○佯稱其有一自某
    馬來西亞人取得祕方可治好原告乙○○之眼睛，並以虔誠佛
    教徒自稱，原告乙○○中年失明治癒心切深信不疑，遂自民
    國（下同）90年5月4日起至91年2月7日止，至台北縣汐止市
    ○○街591巷13號9樓之 2被告甲○○住處接受其治療，而被
    告甲○○明知自己不具醫師資格不得執行醫療業務卻隱瞞上
    情，並至不詳青草店購買以廉價購買不明草藥製做藥水，分
    別將該不明成分藥水滴入原告乙○○眼睛，並以針筒將藥水
    由鼻子注入體內，並提供藥水供原告乙○○服用，擅自執行
    醫療業務並偽稱採自大陸珍貴藥材，坊間無此草藥，價格高
    昂，且購買不易，治療期間被告丙○○在旁協助遞送藥水，
    並稱被告甲○○該祕方已救人無數，且需長期服用，並知悉
    陪同前往原告乙○○之妻即原告丁○○亦患有肝病，被告二
    人再說服保證能將其治癒，原告丁○○亦信以為真亦接受被
    告甲○○以針筒將藥水由鼻子注入體內，而被告二人屢以藥
    材價格高昂，且購買不易，治療期間較長需大量購買，索取
    材料費用，先由原告支付現金，後因攜帶不便乃由被告丙○
    ○提供其個人之中國信託商業銀行帳戶，二人藉以詐騙原告
    之金錢，原告乙○○依現金、匯款及轉帳方式，向被告丙○
    ○支付新台幣（下同）360萬元 ，原告丁○○亦依現金及轉
    帳方式向被告丙○○支付292萬6000元 ，而原告乙○○之妻
    舅即原告戊○○於90年 6月中旬，陪同原告乙○○前往被告
    甲○○住處時，被告甲○○復向原告戊○○佯稱其體內內臟
    均已萎縮，隨時有暴斃之可能，使原告戊○○害怕信以為真
    ，亦接受其以針筒將藥水由鼻子注入體內，並提供藥水供原
    告戊○○服用，而原告戊○○或以現金或以匯款方式支付醫
    藥費前後共130萬元 ，侵害原告之權利，致原告受有上開之
    損害。被告施用詐術騙取原告犯行之事實，業經臺灣士林地
    方法院92年度訴字第 481號判決，本院93年度上訴字第3273
    號判決認定二人共同詐欺在案。被告丙○○部分業並經確定
    ，雖被告甲○○就其違反醫師法案件提起上訴，然均認定二
    人有共同詐欺。被告甲○○辯稱未違反醫師法，亦無礙於詐
    欺之事實。
  (二)原告誤信被告詐欺所言得以治療眼疾、肝炎與內臟之舊疾，
    而經治療多日始知未有效果，並喪失嗅覺與味覺之感官能力
    ，身心所受創傷非言語所得形容，爰依民法第195條第1項規
    定，請求被告連帶賠償原告各人50萬元之精神慰藉金。
  (三)並聲明：1.被告應連帶給付原告乙○○410萬元 、連帶給付
    丁○○340萬6000元、連帶給付戊○○180萬元，及均自起訴
    狀繕本送達日起至清償日止按年息百分之5計算之利息 。2.
    願供擔保請准假執行等語。
二、被告則以：
  (一)被告甲○○雖經本院93年度上訴字第3273號刑事判處罪刑，
    惟被告甲○○及公訴人均已聲明上訴，被告甲○○是否違反
    醫師法或觸犯詐欺等罪嫌仍未確定。
  (二)被告甲○○僅告知原告，自己係以青草水作為身體保健之用
    ，雖不知薄荷、蘆薈、龍鬚草等個別成分各自具有如何功效
    ，但卻係自某馬來西亞人取得秘方並經自身體驗其綜合青草
    水之效能，縱若謂青草水具有療效，亦屬主觀或客觀上之真
    實，與原告主張被告係「誆稱」療效不符，且以被告年紀及
    經歷，實難因被告甲○○言詞而陷於錯誤，遑論因此錯誤而
    承諾交付鉅額款項。
  (三)被告甲○○使用青草水並非醫療行為，且被告甲○○以「汽
    車配件買賣」為本業，非以醫療為本業；以本件原告甲○○
    住處原無招牌及醫療器材，其僅為分享養生祕方，主觀上既
    非出於反覆為之之目的，即非以施用青草水為業務行為。
  (四)原告乙○○自稱其依現金、匯款及轉帳方式，向被告丙○○
    支付金錢360萬元 ，原告丁○○亦謂其依現金及轉帳方式，
    向被告丙○○支付金錢292萬6000元 。又原告戊○○指曾依
    現金及轉帳方式，向被告丙○○支付金錢130萬元 ，但被告
    未曾自原告受領現金，至於匯款及轉帳部份則係出於其他金
    錢往來之法律上原因，可能係基於青草水對價以外之多種原
    因（保健答謝款、股票投資款、代購茶葉款、餐飲補貼款等
    ），若謂匯款即當然限於醫療費用，實屬牽強。又原告戊○
    ○自稱其有匯款方式之醫療費用支出共計60萬元，惟原告戊
    ○○於本件訴訟中並未舉出任何證據方法以證明其對被告丙
    ○○曾有金錢之轉帳及匯款，已屬未盡舉證責任應受敗訴之
    判決；另一方面，原告戊○○指述之金額因前後不一且相去
    甚遠，足徵所言虛妄不實等語，資為抗辯。
  (五)並聲明：1.原告之訴駁回。2.如受不利益判決，被告願供擔
    保，請准免為假執行之宣告。
三、兩造不爭執點：
  (一)被告二人均不具備醫師資格。
  (二)被告甲○○交付青草水予原告。
  (三)原告乙○○曾於90年9月10日匯款100萬元至被告丙○○帳戶
    、另於90年11月5日以訴外人劉麗春名義，匯款100萬元至被
    告丙○○帳戶。原告丁○○曾於91年1月8日以匯款50萬元至
    被告丙○○帳戶。
四、經本院整理兩造爭點為：(一)被告是否以詐術侵害原告之權利
    ？(二)原告請求之金額應否准許？
五、爭點一：被告是否以詐術侵害原告之權利？
  (一)按故意或過失，不法侵害他人之權利者，負損害賠償責任。
    故意以背於善良風俗之方法，加損害於他人者，亦同。違反
    保護他人之法律者，推定其有過失；數人共同不法侵害他人
    之權利者，連帶負損害賠償責任，民法第184條、第185條第
    1項前段定有明文。
  (二)被告固承認有收受原告匯款，惟否認有詐欺之情，辯稱上開
    青草水僅為自己保健眼睛之用，縱若謂青草水具有療效，亦
    屬主觀或客觀上之真實，與原告主張被告係「誆稱」療效不
    符，且以被告年紀及經歷，實難因被告甲○○言詞而陷於錯
    誤云云。然查：
    1.上開青草水之成分及成本，經被告甲○○及丙○○於原審
      檢察署偵查時供稱，係被告甲○○至青草店購買青草、或
      至山上採集青草後，將青草放入果菜榨汁機內攪拌成液狀
      再過濾所製成，一瓶青草水成本約2、300元，被告甲○○
      尚且不知道該等青草有何功用（見原審檢察署91年度偵字
      第5424號偵查卷第69-71頁） ，基上可知，被告甲○○、
      丙○○對於「青草水」成本低廉、製作過程簡略粗糙、功
      效不明等情，知之甚詳，卻告知原告乙○○、丁○○、戊
      ○○，上開青草水具有治癒眼疾、治癒肝炎、治癒全身臟
      器之療效，此有原告乙○○、丁○○、戊○○迭於原審檢
      察署、審判時證述綦詳。即原告乙○○證稱：「他（指被
      告甲○○）說他的藥可以百分之百治好我的眼睛。」、「
      他說藥很好、很珍貴。」、「他裝作很佛教徒的樣子，他
      也有發誓如果治不好，要把頭給我們當球踢，我認為他是
      佛教徒，佛教徒應該不會騙我們。」、「他講了很久，就
      是要我相信他就對了，說我的眼睛靠西醫沒辦法，要靠傳
      統的中醫。」、「他保證能夠百分之百治好，不然錢全數
      退還。」、「他說百分之百治好，恢復完全正常，不然藥
      怎麼會那麼貴。」、「他說按照他的步驟，眼睛就會慢慢
      的恢復過來了。」、「他說了很多關於佛理的話，說眼病
      有很多是鼻子感染的，是眼科查不到的，說他在大陸有幫
      人治病，要託人到山上去採藥。」（見原審刑事卷93年 8
      月12日審判筆錄）、「我先認識甲○○，當初在佛堂甲○
      ○主動和我打招呼，說我放生因緣到了，他百分之把會將
      我眼睛治好，說這裡是佛堂，他不會騙我，後來認識丙○
      ○，她叫我要相信甲○○，說他有陰陽眼，說他在大陸及
      馬來西亞治好很多人，她是佛教徒不會騙我。」、「（丙
      ○○）叫我一定要相信甲○○，她說時間到了就會好。」
      （見同上偵查卷第145-146頁） 。原告丁○○證稱：「他
      （指被告甲○○）有說過從鼻子（灌青草水）可以治療肝
      病。」、「他一直打包票，說肝炎是小CASE」、「他說如
      果沒有治好，錢要如數退還，頭要給我們當球踢，每次去
      他都講這句話。」、「丙○○說甲○○在馬來西亞醫人無
      數，叫我要有信心。」（見原審刑事卷93年 8月12日審判
      筆錄）、「她（指被告丙○○）說甲○○的藥有多好，會
      把乙○○治好，因為我有肝炎，她說我灌藥的話，肝也會
      變好。丙○○說甲○○在馬來西亞替人治病，一老太太生
      病被他治療一晚就好了，還說在大陸及新加坡及台中都有
      ，她說藥草都是大陸來的。」、「甲○○說什麼，她就配
      合說什麼。」（見同上偵查卷第146頁） 。原告戊○○證
      稱：「我載我二姊夫（即乙○○）去，有一次甲○○過來
      跟我說，我的臉色不好看，說我肝硬化隨時會準備暴斃，
      我看我二姐及二姐夫也在那邊看，所以我才相信他。」、
      「他說藥的成分是大陸長白山上的人蔘、冬蟲夏草，講的
      很像仙丹一樣。」、「有講差不多一年能夠把病治好。」
      、「（問：治療過程中，丙○○有無說什麼？）她說我臉
      色不好看，叫我給甲○○治病。」（見原審刑事卷93年 8
      月12日審判筆錄）、「我載乙○○去看病，她（指被告丙
      ○○）在旁邊，她有說我臉色很難看。她以手勢暗示我要
      求甲○○替我治病。」（見同上偵查卷第 147頁）。由原
      告指述被告於使用「青草水」過程中之言語，皆係不斷地
      向病患誇大上開青草水功效，並強調已有臨床效果，及鼓
      吹病患接受治療等情，互核相符，足以採信。綜上，被告
      明知青草水成本低廉，製作過程簡略粗糙、功能不明，卻
      向原告等人訛詐具有治療眼疾、肝病、全身內臟之療效，
      被告二人有共同施用詐術之行為甚明。
    2.況被告甲○○於偵查時已自承：「被告前曾去馬來西亞旅
      ，遇當地老華僑，眼力奇佳，言及自幼視力較差，彼告知
      家有祖傳秘方，對眼睛有奇效，遂求得此偏方並試用。」
      ，「至被告依求自馬來西亞得來之偏方，在市場青草店，
      照方採購青草，依方泡製青草水，自行試用，保養自己眼
      睛視力。」（見本院卷(一)第11頁），且被告甲○○於偵查
      中亦自承：「有些在萬華青草店買的，有些我上山去拔的
      。」，「我不知道這些草藥之功用。」「警察是問我一瓶
      青草水成本多少，我說2、3百元。」（見本院卷(一)第12-1
      4頁） ，是被告甲○○明知上開青草水成本低廉，且拿來
      「保養」眼睛視力，卻告知原告上開青草水足可使人恢復
      視力、治療內臟、回復嗅覺、治療肝病，並虛偽陳述上開
      青草水採自大陸珍貴藥材，坊間無此草藥，價格高昂云云
      ，致使原告交付應診費予被告丙○○，以詐取不相當之醫
      療費用，足以侵害原告權利。
六、爭點二：原告請求之金額應否准許？
  (一)按所謂「醫療行為」係指凡以治療或預防人體疾病、傷害、
    殘缺為目的，所謂之診察、診斷、及治療，或基於診察、診
    斷結果，以治療為目的所為之處分、用藥、施術或建置等行
    為。查本件被告甲○○以低廉之藥水，違背法律之規定，以
    針筒將青草水由鼻子注入原告乙○○體內，甚提供原告丁○
    ○、戊○○使用，被告丙○○則在旁鼓吹被告甲○○在馬來
    西亞治癒多人，從旁收取並提供其個人銀行帳號收取高額看
    診費，本件被告顯有故意侵權行為，自應負民法第184條第1
    項、第 2項侵權行為損害賠償責任及同法第185條第1項前段
    所稱之共同侵權行為連帶損害賠償責任。
  (二)本件原告乙○○、丁○○夫婦部分：
    1.原告乙○○主張其損害支出360萬元，其中現金16萬元 、
      匯款350萬元，又原告丁○○主張其損害支出292萬6000元
      ，其中現金192萬6000元、匯款100萬元，並提出支付醫療
      費用明細表為證（見本院93年度重附民字第62號卷第 6-7
      頁），但上開數額為被告堅決否認。查：
    (1)原告乙○○曾於本院刑事庭陳稱：「（你手上有無被告收
      受現金的憑證？）我手上就只有我太太去銀行的提款紀錄
      」（見本院卷(一)第85頁），是如僅憑提款紀錄，尚難證明
      其所提領現金確為被告所收受。又92年11月 5日士林地方
      法院檢察署檢察官補充理由書曾載述：原告乙○○自90年
      5月4日迄同年8月27日止，於華信銀行（帳號000000-0000
      0000）提款現金共10次、202.6萬 ，並向被告丙○○交付
      等情（見本院卷(一)第86-87頁） ，然依原告所提刑事附帶
      民事訴訟起訴狀附證一所載，原告乙○○支付被告丙○○
      之現金僅自90年5月30日至同年8月27日由同一銀行帳戶所
      領出，分別為6次、16萬（見上開附民卷第6頁），比對檢
      察官所指原告乙○○提領金額次數核與原告乙○○自行提
      出之證明，兩者間次數及金額出入甚鉅，難謂原告乙○○
      所言現金係交付予被告。另按「金融機構提款紀錄雖足證
      曾經提款若干數額之金錢，卻不能就各該金錢之流向及使
      用目的有任何說明」之證據，本件原告乙○○、丁○○縱
      能提出提領現金之證明，然金融機構提款紀錄尚不足證明
      提款後究竟由何人收受。
    (2)又本件證人李華庭（即原告乙○○之父）到庭證稱：「（
      有無和乙○○去甲○○處？）有。」「我去過二十幾次，
      但都未看到拿現金給甲○○。」（見原審卷(一)第95頁）按
      李華庭聲請作證係「看不過」被告甲○○之言行（見本院
      卷(一)第101頁） ，且原告乙○○、丁○○及公訴人均未曾
      否認其證言，則李華庭陪同原告乙○○至被告甲○○住處
      20餘次，尚且未曾見過原告乙○○交付現金予被告甲○○
      ，原告乙○○仍執前詞指摘被告收受現金云云，自不足採
      。又證人鄭志宏亦到庭證稱：「（當時有看過乙○○付錢
      給甲○○或丙○○的動作？）沒有。（那邊有聽到談付錢
      的事嗎？）沒有。」等語（見本院卷(一)第 105頁），顯見
      原告所陳交付現金予被告乙○○云云，並無明確證據可資
      證明。
    (3)另原告乙○○於90年 5月初認識被告甲○○，迄同年月中
      旬開始使用上開青草水（見本院卷(一)第 112頁），原告乙
      ○○更於刑事庭陳稱「沒有講價錢，大概是2、3次以後才
      開始講的」、「（在甲○○說要開始收前這一次之前，他
      免費讓你用了多少次？）大概2、3次左右」、「（被告在
      幫你免費用的2、3次，當時有沒有覺得奇怪？）當時他很
      熱心，不忍心看我年紀輕輕就這樣子，當時還沒有懷疑，
      大家都是拜佛的，應該不會有什麼惡劣的行為」（見本院
      卷(一)第113頁） 。原告丁○○亦自承「曲某原先說不用錢
      ，後來就要錢」、「（是否知道妳先生去甲○○處治病？
      ）他去了3、4次就要錢。」、「（是否知道妳先生去甲○
      ○處治病？）他去了3、4次才告訴我」（見本院卷(一)第
      116頁）則原告乙○○、丁○○主張兩人自90年 5月4日即
      開始治療，並自該日起陸續領出現金交付原告丙○○，自
      非實在。原告乙○○夫婦主張曾付現金202萬6000元予被
      告云云，尚不足採。
    2.原告乙○○所為匯款250萬元 ，又原告丁○○所為匯款50
      萬元，有卷附匯款單二紙、對帳單一紙為證（件上開附民
      卷第12-14頁） ，且為被告所不爭執（見本院卷(二)第84頁
      ），自堪採信。此部分被告自應負責連帶賠償，被告雖辯
      稱係基於保健答謝款、股票投資款、代購茶葉款、餐飲補
      貼款等，並非基於支付醫療費用云云。經查：
    (1)被告甲○○於原審刑事審理：「匯入丙○○的錢是乙○○
      全家在我家吃、喝、睡，所以我用這些錢來支用生活開銷
      ，我要用錢就找丙○○」。被告丙○○於隔離訊問中則稱
      ：「我在買賣股票，丁○○是替我刷存摺，而她要委託我
      買茶葉，我不知道她要匯款，他匯了之後，才告訴我，說
      要贈與給甲○○，我有將錢給甲○○。」、「丁○○共匯
      約二、三百萬，戊○○也有，但我忘了匯了多少錢，我一
      拿到錢就給甲○○」（見本院卷第80-84頁） ，足證被告
      確有收受原告所匯入之金錢甚明。況查被告甲○○自稱係
      以「汽車配件買賣」為業，然並未舉證證明其收入，足證
      被告並未有其他工作收入，自原告乙○○給付被告所稱之
      答謝費開始，而原告乙○○、丁○○電匯即有上百萬之收
      入供其運用，此有檢察官函詢中國信託商業銀行91185100
      30號函及丙○○帳戶明細表足稽（見本院卷第 85-92頁）
      ，而被告初以原告所匯入之金額係購買藥材、後又變更為
      購買茶業，又變更為支付原告至其家中之生活費，反覆不
      一，而自原告所交付之款項，甲○○稱我要用錢就找丙○
      ○，丙○○又稱我一拿到錢就給甲○○，顯係雙方互相推
      諉之詞，被告上開抗辯，委無可採。
    (2)被告另抗辯原告乙○○於90年9月10日匯入被告丙○○股
      票帳戶100萬元，且該帳戶旋即於次日繳付2筆證券款，其
      金額各為15萬6222元及41萬3087元，足證原告乙○○匯入
      之款項確係共同投資股票款項云云。惟查，原告乙○○匯
      入被告丙○○款項100萬元，已屬被告丙○○可自行處分
      範圍，被告丙○○將之繳納股款，核與原告乙○○是否與
      之合夥買賣股票，其中並無直接關聯，且被告亦未舉證證
      明雙方如何共同出資？約定購買何種股票？何人決定？雙
      方有無對帳？是賺或賠？如何分配等？足證被告所辯係臨
      訟之詞，實不足採。
    (3)原告乙○○前於89年 2月29日，經財團法人新光吳火獅紀
      念醫院（下稱新光醫院）診斷為雙眼視神經萎縮，符合身
      心障礙等級之視覺障礙類重度，此有台北市信義區公所93
      年3月23日北市信社字第09330610900號函及其檢附之乙○
      ○身心障礙鑑定表在卷可稽（見原審刑事卷第 112-114頁
      ）。經被告甲○○施以上開青草水治療後，原告乙○○於
      91年10月間再至新光醫院就診，診斷結果為：右眼視力10
      公分辨指數、左眼30公分辨指數，兩眼視神經萎縮，兩眼
      上側視野缺損，腦部電腦斷層掃描顯示兩側大腦額葉萎縮
      ，此亦有新光醫院92年2月18日（92）新醫醫字第158號函
      及所附之病歷摘要紙、診斷證明書各一紙為憑（見本院卷
      (一)第120-123頁） 。兩者相較，原告乙○○並未因接受青
      草水之治療而有改善，是以，當無可能係因眼疾治癒出於
      答謝而匯款；反係原告為繼續接受治療，而陸續交付醫療
      費較合乎常情。況且，金融機構帳號係極為私密之個人資
      料，若非持有者特意告知，旁人豈有可能知悉？故被告抗
      辯係原告乙○○因病情好轉，為答謝而贈與金錢云云，實
      屬無稽。
    3.請求慰撫金部分：查原告乙○○、丁○○受被告詐欺，經
      多次治療未有效果，反遭詐得金額多達百萬元以上，使其
      財產及身心均遭受痛苦，本院斟酌實際情況，依民法第19
      5條第1項規定，衡量兩造身分、地位、經濟能力等，認為
      原告乙○○、丁○○請求50萬元慰撫金，實屬過高，應予
      核減為原告乙○○、丁○○每人得請求20萬元，方屬公允
      ，逾此數額之請求，不應准許。
  (三)本件原告戊○○部分：
    1.原告主張其損害支付130萬元 ，其中包含：現金80萬5000
      元，但上開現金部分為被告堅決否認收受，原告戊○○亦
      無任何證據足證其確實交付現金80萬5000元，則其所言支
      付現金80萬5000元予被告云云，尚不足採。
    2.至原告戊○○所為匯款40萬元，有原告戊○○委託其妻陳
      蓮華匯入前揭被告丙○○之中國信託銀行帳戶，原告戊○
      ○之郵局、台北銀行及華信銀行存摺明細、陳蓮華之郵政
      跨行匯款申請書一紙、世華銀行存摺存款交易查詢表影本
      一份、大眾銀行存摺明細影本、大眾銀行自動櫃員機金資
      中心代收付報表一紙、被告丙○○之中國信託商業銀行上
      開帳戶之交易明細表一份附於上開偵查卷為憑（見原審檢
      察署91年度偵字第5424號偵查卷第161-164、45-47頁），
      此部分既係受被告共同侵權行為而支出，揆諸上開說明，
      被告應連帶負擔損害賠償責任。
    3.請求慰撫金部分：查原告戊○○受被告詐欺，經多次治療
      未有效果，反遭詐得金額達40萬元，使其財產及身心均遭
      受痛苦，本院斟酌實際情況，依民法第195條第1項規定，
      衡量兩造身分、地位、經濟能力等，認為原告戊○○請求
      50萬元慰撫金，實屬過高，應予核減為原告戊○○得請求
      10萬元，方屬公允，逾此數額之請求，不應准許。
七、綜上，原告依侵權行為之法則，請求被告連帶給付原告乙○
    ○270萬元、丁○○120萬元、戊○○50萬元，及均自起訴狀
    繕本送達之日即93年12月23日起，至清償日止，按年息百分
    之5計算之利息 ，為有理由，應予准許；至原告超過上開部
    分之請求，均不應准許。原告及被告均陳明願供擔保，以代
    釋明，聲請宣告假執行或免為假執行，就原告勝訴部分，核
    無不合，併予准許，爰分別酌定相當之擔保金額如本判決主
    文第四項所示；至原告其餘敗訴部分，其假執行之聲請，已
    失所依據，應併予駁回。
八、兩造其餘之攻擊或防禦方法，及未經援用之證據，經本院斟
    酌後，認為均不足以影響本判決之結果，自無逐一詳予論駁
    之必要，併此敘明。
九、據上論結：本件原告之訴為一部有理由，一部無理由，依民
    事訴訟法第79條、第85條第 1項前段、第2項、第463條、第
    390條第2項、第392條第2項，判決如主文。
中    華    民    國    95    年    12    月    26    日
                    民事第三庭
                        審判長法  官  林敬修
                              法  官  張靜女
                              法  官  劉勝吉
正本係照原本作成。
如不服本判決，應於收受送達後20日內向本院提出上訴書狀，其
未表明上訴理由者，應於提出上訴後20日內向本院補提理由書狀
（均須按他造當事人之人數附繕本）上訴時應提出委任律師或具
有律師資格之人之委任狀；委任有律師資格者，另應附具律師資
格證書及釋明委任人與受任人有民事訴訟法第466條之1第1項但
書或第2項（詳附註）所定關係之釋明文書影本。
中    華    民    國    95    年    12    月    29    日
                              書記官  李翠齡
附註：
民事訴訟法第466條之1（第1項、第2項）：
對於第二審判決上訴，上訴人應委任律師為訴訟代理人。但上訴
人或其他法定代理人具有律師資格者，不在此限。
上訴人之配偶、三親等內之血親、二親等內之姻親，或上訴人為
法人、中央或地方機關時，其所屬專任人員具有律師資格並經法
院認為適當者，亦得為第三審訴訟代理人。


司法院資訊處製作；財團法人民間司法改革基金會備份。
